臺灣高等法院刑事裁定　　　　　　　　　　　　　　九十三年度毒抗字第二０九號
　　抗　告　人
　　即　被　告　甲○○
右抗告人因毒品危害防制條例案件，不服臺灣士林地方法院九十三年度毒聲字第一八
八號，民國九十三年四月二十日裁定（聲請案號：九十三年度毒偵字第三Ｏ九號），
提起抗告，本院裁定如左：
    主  文
抗告駁回。
    理  由
一、本件抗告意旨略以：抗告人即被告甲○○否認施用第二級毒品亞甲二氧基苯乙基
    胺（ＭＤＭＡ），被告事後回想，當時有陌生人前來搭訕，並拿飲料給被告食用
    ，被告懷疑該飲料摻有違禁物，被告在不知情之情況下，飲用該飲料致尿液驗有
    違禁物毒品陽性反應，爰依法抗告云云。
二、經查：被告甲○○基於施用第二級毒品之犯意，於民國九十三年一月十七日下午
    一時許採尿往前回溯四日內之某時，在臺灣地區不詳處所，施用第二級毒品ＭＤ
    ＭＡ，為警於同日上午七時十分許，在臺北市○○區○○街二十六號三樓之一查
    獲。被告於檢察官訊問時矢口否認有何施用毒品之犯行，然被告為警查獲後所採
    集之尿液，經送台灣尖端先進生技醫藥股份有限公司檢驗結果呈ＭＤＭＡ陽性反
    應，此有該公司濫用藥物檢驗報告一份附卷可稽。而按「施用亞甲二氧基苯乙基
    胺（ＭＤＭＡ）後，可由尿液檢出之時限，會隨著個人施用的劑量及體質代謝速
    度不同而有所差異。根據國外文獻資料報導，亞甲二氧基苯乙基胺（ＭＤＭＡ）
    之主要代謝物二亞甲二氧基（ＤＭＡ）之半衰期為九至十九小時。施用五０ｍｇ
    之亞甲二氧基苯乙基胺（ＭＤＭＡ）後，有百分之七十二之劑量會在七十二小時
    內檢測出來。資料顯示若要達到幻覺現象則需服用一００～一五０ｍｇ以上。因
    此可推測尿液平均可檢出之時限將大於七十二小時」之事實，有台北榮民總醫院
    臨床毒物科民國八十九年十二月十一日之鑑定意見書附卷可稽，被告之尿液送台
    灣尖端先進生技醫藥股份有限公司檢驗結果，既驗有亞甲二氧基苯乙基胺（ＭＤ
    ＭＡ）陽性反應，則被告甲○○於九十三年一月十七日下午一時許採尿前七十二
    小時內（不含為警查獲後）確有施用第二級毒品亞甲二氧基苯乙基胺（ＭＤＭＡ
    ）之事實至明，被告辯稱並未施用，係誤飲陌生人所提供之飲料云云，並未指出
    證明方法，顯係卸責之詞，不足採信，其施用毒品之犯行堪予認定，原審依毒品
    危害防制條例第二十條第一項及觀察勒戒處分執行條例第三條第一項、第二項規
    定，裁定將被告甲○○送勒戒處所觀察、勒戒，經核並無不合，是本件抗告為無
    理由，應予駁回。
三、據上論斷應依刑事訴訟法第四百十二條，裁定如主文。
中      華      民      國      九十三    年      五      月  二十八  日
                              台灣高等法院刑事第二庭
                                  審判長法  官  蔡　長　溪
                                        法  官  楊　貴　志
                                        法  官  林　俊　益
右正本證明與原本無異。
不得再抗告。
                                        書記官　陳　明　琴
中　　　華　　　民　　　國　　九十三　　年　　　五　　　月　　三十一　　日
